臺灣桃園地方法院民事裁定　　　　　　　 96年度抗字第204號
抗　告　人　甲○○
相　對　人　聯蓬食品股份有限公司
上列抗告人因選任臨時管理人事件，對於中華民國96年8 月28日
本院96年度聲字第1241號民事裁定提起抗告，本院裁定如下：
    主  文
抗告駁回。
抗告程序費用新台幣壹仟元由抗告人負擔。
    理  由
一、抗告意旨略以：
  (一)指定公司臨時管理人係屬民法非訟事件之範疇，本無民事判
    決既判力之問題，於其所指定之公司臨時管理人如因其他不
    可抗力之事故，致無法執行公司臨時管理人之職責時，依民
    事法理，應無不許其另行改定之理。
  (二)鈞院96年度抗字第38號選任公司臨時管理人事件，並未詳細
    斟酌公司法第208 條之1 之意旨及立法理由，僅以台灣省北
    區國稅局桃園縣分局片面「使聯蓬食品股份有限公司所欠稅
    款合法送達」，即已輕率選任，此錯誤之法律見解實已涉及
    原則上之重要性，原審裁定竟認並無涉及法律見解具有原則
    上之重要性可言，其認事用法尚有可議。
  (三)鈞院96年度抗字第38號選任臨時管理人事件，於裁定之前，
    並未通知本件抗告人到庭表示意見，殊有不妥。
  (四)聯蓬食品股份有限公司之股東除抗告人外，尚有持股逾5%程
    永安、胡翰章、蔡茂宏．．．等8 人，本件抗告人僅持股
    1.76% ，故為公司權益之均衡，自應以持股較多之股東作為
    選任公司臨時管理人之最佳考量，然鈞院96年度抗字第38號
    選任公司臨時管理人事件中，卻未斟酌上情，逕行選任抗告
    人為公司之臨時管理人，於法自有不妥。
  (五)抗告人患有左肺上葉腫瘤，住院手術治療，健康堪慮，已無
    餘力擔任聯蓬食品股份有限公司之臨時管理人。
  (六)抗告人已於96年8 月15日具狀陳報終止與聯蓬食品股份有限
    公司之委任關係，聯蓬食品股份有限公司既無臨時管理人，
    應否再行依法為聯蓬食品股份有限公司臨時管理人之理由，
    故原審裁定之認事尚有可議。
  (七)並聲明原審法院之裁定應予廢棄；另行就聯蓬食品股份有限
    公司持股超過5%之股東中，酌定公司之臨時管理人。
二、按「抗告法院之裁定，以抗告不合法而駁回者，不得再為抗
    告。但得向原法院提出異議。前項異議，準用民事訴訟法第
    484 條第2 項及第3 項之規定。除前2 項之情形外，對於抗
    告法院之裁定再為抗告，僅得以其適用法規顯有錯誤為理由
    ，並經原法院之許可者為限。前項許可，以原裁定所涉及之
    法律見解具有原則上重要性者為限」、「抗告及再抗告，除
    本法另有規定外，準用民事訴訟法關於抗告程序之規定。」
    非訟事件法第45條第1 項至第4 項、第46條分別規定甚明。
    又按提起抗告，應於裁定送達後十日之不變期間內為之，民
    事訴訟法第487 條前段定有明文。而裁定得否抗告，為法定
    事項，非法院所得變更，尤非法院書記官所得決定，故法院
    書記官就得抗告之裁定，於送達當事人之裁定正本內未為「
    得抗告」之記載，並不影響抗告不變期間之進行，縱法院書
    記官嗣後為更正之處分，並再為送達，亦同。最高法院88年
    度台聲字第124 號裁判意旨參照。
三、本件原審以本院96年度抗字第38號民事裁定業已確定，核與
    聲請人（即本件抗告人）自承未對該裁定再為抗告相符，上
    開裁定既已確定在案，是聲請人請求本院廢棄上開裁定外並
    再另行酌定臨時管理人之人選，即屬無理由，而為駁回之裁
    定，於法有據。抗告人仍執前詞，聲明廢棄原審裁定，求予
    廢棄原裁定，為無理由，應予駁回。
四、本件抗告人既有身體健康之事由，致無法擔任聯蓬食品股份
    有限公司之臨時管理人，可依公司法第208 條之1 第3 項之
    規定及民事法理，另案聲請解任臨時管理人職務，併予敘明
    。
五、結論：本件抗告為無理由，依非訟事件法第21條第2 項、第
    44條、第46條，民事訴訟法第495 條之1 第1 項、第449 條
    第1 項、第78條，裁定如主文。
中　　華　　民　　國　　96　　年　　12　　月　　10　　日
                民事第一庭    　審判長法　官　郭琇玲
                                      法　官　卓立婷
                                      法　官　吳爭奇
以上正本係照原本作成。
本裁定除以適用法規顯有錯誤為理由，並經本院許可外，不得再
抗告。如提起再抗告，應於收受後10日內，向本院提出再抗告狀
，並繳納再抗告費新台幣1,000 元。
中　　華　　民　　國　　96　　年　　12　　月　　11　　日
                                      書記官　梁麗雲
